# 求助陈版：非同一控制下企业合并，被合并方其他综合收益的处理。

提问人：csse235 时间：2023-02-21 20:33:27
1.非同一控制下企业合并，被合并方有持有的其他权益工具投资公允价值变动，假如是浮盈，合并报表是否需要还原其他综合收益。
2.如果不还原，假如股票处置时，合并层面按持股比例确认其他综合收益变动，合并其他综合收益就变为负数了?
是否可以。
3.或者合并时编制调整分录，反向冲回被合并方其他综合收益结转留存收益的过程。

回答人：chenyiwei
1 、因为是非同一控制下合并，故购买方合并报表中对于被收购方在购买日的其他综合收益是不还原的。
2 、可以。合并报表仅体现购买日后的公允价值变动形成的这部分其他综合收益。处置后转入留存收益的其他综合收益也是从购买日起算的。